臺灣臺北地方法院刑事判決　　　　　　　　　　　　　八十九年度自更(一)字第六號
　　自　訴　人　丙○○
　　　　　　　　戊○○
　　　　　　　　乙○○
　　　　　　　　己○○
　　自　訴　人　普魯谷企業股份有限公司
　　代　表　人　丁○○
　　共同代理人　魏錦芳律師
　　被　　　告　辛○○
右列被告因業務侵占案件，經自訴人提起自訴，本院判決如左：
    主      文
辛○○無罪。
    理      由
一、自訴意旨略稱：（一）原以自訴人家族丙○○、戊○○、乙○○、己○○為股東
    所成立之東軒食品股份有限公司（下稱東軒公司）因經營發生困難，於八十四年
    一月十日委請台林管理顧問有限公司（下稱台林公司）參與東軒公司企業經營之
    改善診斷；台林公司首先派員介入公司之經營，嗣後建議自訴人設立新公司即丸
    藤興業有限公司（下稱丸藤公司），並指派被告庚○○（通緝中未到案，到案後
    另結）及案外人鄭久康為股東，介入業務經營，仍在東軒公司原址，並使用自訴
    人丙○○等四人所提供之生財設備器具繼續營業；被告庚○○為完全掌控公司之
    經營權，排除自訴人方面代表之股東，進而以偽造文書之手段，將自訴人家族所
    指派為丸藤公司股東之己○○、林毓娟、吳愛莉等之股權，轉讓予被告辛○○等
    人，使己○○等人喪失股東之身分（此部分之犯罪事實業經台灣台北地方法院檢
    察署以八十七年偵字第四三０四偽造文書提起公訴在案）。（二）被告庚○○在
    實際掌控丸藤公司之經營權後，嗣分別於八十五年十月三十日擅自將丸藤公司使
    用之前開系爭生財設備器具轉讓予魏志澤；復於八十五年四月間，被告庚○○及
    辛○○向自訴人家族丁○○代表經營之普魯谷企業股份有限公司（下稱普魯谷公
    司）借得閒置於鴻昇倉儲股份有限公司（下稱鴻昇公司）倉儲內之烘焙機器設備
    後，並於同年十二月二十六日復於侵占之犯意聯絡，將系爭烘焙器具設備，出售
    予周奇輝，並均將售得款項，侵占入己，因認被告辛○○與庚○○共同涉有業務
    侵占罪嫌云云。
二、前揭自訴意旨（一）之部分與被告辛○○無關，自訴人指訴被告辛○○涉案部分
    係指自訴意旨中（二）之部分，亦即關於普魯谷公司之烘焙器具設備部分，業據
    自訴代理人於本院辯論期日中陳述甚明，合先敘明。
三、自訴人以被告辛○○涉有前揭犯行，係以庚○○以丸藤公司負責人之身分，交付
    倉租印鑑予辛○○，基於共同之犯意，擅自將自訴人出借與丸藤公司使用，放置
    於泓陞興業公司之烘焙機器設備，於八十五年十二月二十六日全部出售予案外人
    周奇輝云云為其論據，惟查依自訴人所提出之出項物證中，除丸藤公司將該公司
    之烘焙部門之經營權及生財器具讓渡予魏志澤之讓渡書中，被告辛○○為見證人
    外，餘均無被告辛○○之簽名或蓋章，均非被告辛○○涉案之證據。證人魏志澤
    及林明樺同日到本院結證，均證稱：成立丸藤公司之錢幾乎都是林明樺出的，林
    明樺將向魏志澤及朋友借的錢，全部投資在丸藤公司，林明樺因無法還錢給魏志
    澤，所以才把丸藤公司之經營權讓渡予魏志澤，作為債務之擔保，等林明樺有經
    營權之後，魏志澤再將經營權還給林明樺，該讓渡契約書是庚○○先簽好之後再
    由林明樺派人拿來給魏志澤簽，林明樺邀魏志澤投資丸立實業有限公司（下稱丸
    立公司），魏志澤同意以前述丸藤經營權及烘焙部門之生財具作為資本，投資丸
    立公司，是由林明樺幫魏志澤辦理投資等語。林明樺並證稱：丸藤公司當時已週
    轉不靈而跳票，原因出於丁○○，為怕被查封公司股權，丁○○決定將林翊暐、
    林毓娟、吳愛莉三人之股權轉讓予辛○○、周文川、魏志澤、普魯谷公司放在倉
    儲的機器，是丁○○去辦理變更貨主為丸藤公司，丸藤公司因欠租金，所以叫周
    奇輝去處理掉，那些機器讓給周奇輝，有無對價伊不知情等語（以上見本院八十
    八年八月三日筆錄）。周奇輝於八十八年四月二十七日在本院結證稱：林明樺委
    託伊去處理丸藤公司放在陞興公司之機器，林明樺說不能用的丟掉，可以用的拆
    回來，伊把那些機器載出來，以廢鐵賣給中古商，賣了二、三千元，林明樺沒有
    給伊費用，林明樺事先向陞興公司連絡好了後，伊才去處理，當時庚○○未出面
    ，辛○○也有出面叫伊去清理掉等語，由上開證人之證言，除被告辛○○係以見
    證人之身分在前揭讓渡書上簽名及其亦曾出面要周奇輝去清理系爭烘焙器具外，
    餘亦與被告辛○○無關。
四、訊據被告辛○○，否認右揭犯行，辯稱：周奇輝本來就是丸藤興業公司的維護廠
    商，是林明樺、陳玉麟決定要清理掉之後，伊才告知周奇輝，伊根本無決定權，
    伊雖曾到過倉儲公司，但是陪丁○○的太太吳愛莉去處理機器，伊是去保護吳愛
    莉之安全，賣掉了部分機器，賣的錢也是吳愛莉帶走，庚○○也未將印章交給伊
    ，丸藤公司自己有會計，他們自己可處理，根本與伊無關等語，丁○○亦陳稱：
    那次賣機器的錢是我們拿走沒錯，但辛○○第二次還和我及會計一起去變更提貨
    名義人為丸藤公司，至於周奇輝再去倉儲那一次，辛○○有無在場我不確定等語
    ，足見充其量被告辛○○僅曾通知周奇輝去清理該批烘焙器具，此外並無其他事
    證足認辛○○如何與庚○○有何犯行，自訴人指訴被告辛○○之事證，顯有不足
    。至於自訴人指有丸藤公司之會計甲○○可證明被告辛○○曾去變更提貨人為丸
    藤公司之部分，自訴人不能提出甲○○之年藉、住地之資料供本院查證，甲○○
    當時既係丸藤公司之會計，其如受庚○○之指示，其保管丸藤公司之印章，自可
    去變更，何須與辛○○同往，且變更提貨人名義，與被告辛○○是否有前揭犯行
    ，並無必然關係，無從由此推論其是否有與庚○○共同侵占系爭烘焙器具，況依
    周奇輝之供詞亦知辛○○當時並不在場，僅曾通知周奇輝去清理而已，是自訴人
    認為被告辛○○有本件犯行，並無實據。
五、按犯罪事實，應依證據認定之，無證據不得推定其犯罪事實。又不能證明被告犯
    罪者，應諭知無罪之判決，刑事訴訟法第一百五十四條、第三百零一條第一項分
    別定有明文。本件並無實證足以證明被告辛○○有自訴人所指之犯行，不能證明
    其犯罪，本院自應依法諭知被告辛○○無罪。
據上論斷，應依刑事訴訟法第三百四十三條、第三百零一條第一項，判決如主文。
中      華      民      國      九十一      年     十     月    廿二    日
                                  臺灣臺北地方法院刑事第一庭
                                        法    官  劉  亭  柏
右正本證明與原本無異。
如不服本判決，應於判決送達後十日內，向本院提出上訴狀。
                                        書 記 官  羅  欣  宜
中      華      民國      九十一      年     十     月    廿八    日
